臺灣高雄地方法院民事判決
111年度雄小字第2943號
原      告  許展榮  
即反訴被告

被      告  甲女      年籍詳卷
即反訴原告
上列當事人間請求侵權行為損害賠償事件，本院於民國111年12
月7日言詞辯論終結，判決如下：
    主      文
原告之訴駁回。
訴訟費用新臺幣壹仟元由原告負擔。
反訴原告之訴駁回。
反訴訴訟費用新臺幣壹仟元由反訴原告負擔。　
    事實及理由
甲、按被告於言詞辯論終結前，得在本訴繫屬之法院，對於原告
    及就訴訟標的必須合一確定之人提起反訴。反訴之標的，如
    專屬他法院管轄，或與本訴之標的及其防禦方法不相牽連者
    ，不得提起，民事訴訟法第259條、第260條第1項定有明文
    。而稱反訴之標的與本訴之標的及其防禦方法有牽連關係者
    ，乃指反訴標的之法律關係與本訴標的之法律關係兩者之間
    ，或反訴標的之法律關係與本訴被告作為防禦方法所主張之
    法律關係兩者之間，有牽連關係而言。即舉凡本訴標的之法
    律關係或作為防禦方法所主張之法律關係，與反訴標的之法
    律關係同一，或當事人雙方所主張之權利，由同一法律關係
    發生，或本訴標的之法律關係發生之原因，與反訴標的之法
    律關係發生之原因，其主要部分相同，均可認兩者間有牽連
    關係（最高法院91年度台抗字第440號裁定要旨參照）。被
    告即反訴原告主張因反訴被告確有故意騷擾其，造成其身體
    權受損，請求賠償精神慰撫金新臺幣（下同）100,000元，
    核與本訴之標的及其防禦方法有牽連關係，是其提起反訴，
    核無不合，應予准許，合先敘明。
乙、實體部分：
壹、本訴部分：
一、原告主張：原告平日會幫忙其配偶進行街道清掃工作，被告
    （真實姓名年籍詳卷，下稱甲女）平日運動結束後則會途經
    原告所清掃區域，被告明知原告未騷擾其，竟謊稱原告於民
    國109年11月1日23時20分許，在高雄市○○區○○○路00號前人
    行道進行清掃作業，竟基於性騷擾之意圖，趁被告迎面走來
    不及抗拒之際，徒手碰觸被告下體，致原告因遭涉嫌違反性
    騷擾防治法第25條第1項之乘人不及抗拒而觸摸身體隱私處
    罪嫌移送，因罪嫌不足，而不該當性騷擾防治法第25條第1
    項規定，經臺灣高雄地方檢察署檢察官於110年2月18日為不
    起訴處分。是被告以此方式，侵害原告名譽權，造成原告名
    譽權受損，爰依民法第184條第1項前段、第195條第1項規定
    ，請求被告賠償精神慰撫金100,000元，為此提起本件訴訟
    等語，並聲明：被告應給付原告100,000元。
二、被告則以：原告確實有騷擾其，且經高雄市政府性騷擾防治
    會認定原告性騷擾成立，臺灣高雄地方檢察署檢察官109年
    度偵字第24763號刑事案件不起訴，僅係因證據力不足才不
    起訴，並不代表原告未觸碰被告，被告並無損害原告之名譽
    之舉，原告之訴應予駁回等語，資為抗辯，並聲明：原告之
    訴駁回。
貳、反訴部分：
一、反訴原告主張：原告確實有騷擾被告，是原告有不法侵害反
    訴原告之身體，爰依民法第184條第1項、第195條第1項前段
    規定，請求反訴被告賠償精神慰撫金100,000元，為此提起
    反訴等語，並聲明反訴被告應給付反訴原告100,000元。
二、反訴被告則以：其無騷擾反訴原告之行為等語，資為抗辯，
    並聲明：駁回反訴原告之訴。
參、本院得心證之理由：
一、本訴部分： 
　㈠按因故意或過失，不法侵害他人之權利者，負損害賠償責任
    。故意以背於善良風俗之方法，加損害於他人者亦同；數人
    共同不法侵害他人之權利者，連帶負損害賠償責任；不法侵
    害他人之身體、健康、名譽、自由、信用、隱私、貞操，或
    不法侵害其他人格法益而情節重大者，被害人雖非財產上之
    損害，亦得請求賠償相當之金額，民法第184條第1項、第18
    5條第1項前段、第195條第1項前段分別定有明文。又依民法
    第184條第1項前段規定，侵權行為之成立，須行為人因故意
    過失不法侵害他人權利，亦即行為人須具備歸責性、違法性
    ，並不法行為與損害間有因果關係，始能成立，且主張侵權
    行為損害賠償請求權之人，對於侵權行為之成立要件應負舉
    證責任（最高法院100年度台上字第328號判決要旨參照）。
    次按涉及侵害他人名譽之言論，可包括事實陳述與意見表達
    ，前者具有可證明性，後者則係行為人表示自己之見解或立
    場，無所謂真實與否。民法上名譽權之侵害雖與刑法之誹謗
    罪不盡相同，惟刑法第310條第3項「真實不罰」、第311條
    「合理評論」之規定，乃係為調和個人名譽與言論自由發生
    衝突而設，個人名譽與言論自由發生衝突之情形，於民事上
    亦然，是有關刑法不罰之規定，於民事事件即非不得採為審
    酌之標準（最高法院96年度台上字第928號判決意旨參照）
    。
　㈡原告主張被告虛構其遭原告性騷擾之事實，故侵害其名譽權
    云云，然查：原告自始未否認伊持掃把在清掃街道，有碰觸
    到被告，但伊沒有性騷擾之意，伊撞到後也一直跟被告道歉
    等語，佐以依現場監視器畫面擷圖，可見被告行走在人行道
    上，忽與原告發生肢體接觸，參以原告自陳當時手有碰觸到
    被告等語，足徵雙方於斯時確曾有身體上接觸，是被告指稱
    其下體遭原告以手碰觸乙情應屬信實。是此，既然系爭事故
    發生前，雙方素不相識又無仇怨，原告以手掌觸碰到原告下
    半身隱私部位，必然引起被告難堪與情緒及生活上之困據，
    縱認原告所為並非故意，然其所為，就被告主觀上認定原告
    有故意為性騷擾之舉，且被告於原告性騷擾事件之內容，僅
    係事實陳述，並非虛構，難認有侵害原告之名譽。　　
　⒊從而，原告據以提起本訴，請求被告賠償精神慰撫金100,000
    元，洵屬無據。　
二、反訴部分：
　　按「因侵權行為所生之損害賠償請求權，自請求權人知有損
    害及賠償義務人時起，2年間不行使而消滅，自有侵權行為
    時起，逾10年者亦同」，本件反訴原告主張反訴被告於109
    年11月1日23時20分許，在高雄市○○區○○○路00號前人行道進
    行清掃作業，對其性騷擾。可知原告於109年11月1日已知悉
    該情事，已知悉賠償義務人為反訴被告，然反訴原告卻於11
    1年11月4日始提起本訴，職是，反訴原告侵權行為請求權果
    係存在，已罹於侵權行為損害賠償請求權之2年時效，故反
    訴原告之主張並無理由，應予駁回。　　
三、綜上所述，原告請求被告給付100,000元，及自起訴狀繕本
    送達翌日起至清償日止，按週年利率5%計算之利息，為無理
    由，應予駁回；而反訴原告請求反訴被告給付100,000元，
    亦無理由，應予駁回。
四、本件事證已臻明確，兩造其餘攻擊防禦方法及證據，核與判
    決之結果不生影響，爰不一一論列，併此敘明。
五、訴訟費用負擔之依據：民事訴訟法第78條。　　
中　　華　　民　　國　　111 　年　　12　　月　　21　　日
                    高雄簡易庭  法  官  張茹棻
以上正本係照原本作成。
民事訴訟法第436 條之24第2 項：對於本判決之上訴，非以違背
法令為理由，不得為之。
如對本判決上訴，須於判決送達後20日內向本院提出上訴狀，並
須表明原判決所違背之法令及其具體內容與依訴訟資料可認為原
判決有違背法令之理由。
中　　華　　民　　國　　111 　年　　12　　月　　21　　日
                                書記官  黃振祐